【裁判字號】    98,重家上,2
【裁判日期】    981202
【裁判案由】    分割遺產等
【裁判全文】
臺灣高等法院高雄分院民事判決         98年度重家上字第2號
上  訴  人  丙○○
訴訟代理人  李育任律師
被上訴人    丁○○
            乙○○
            庚○○
            己○○
            戊○○
                      （送達代收人  甲○○
上列當事人間請求分割遺產等事件，上訴人對於中華民國98年5
月26日台灣高雄地方法院97年度家訴字第22號所為第一審判決提
起上訴，本院於民國98年11月18日言詞辯論終結，判決如下：
    主  文
原判決廢棄。
兩造之被繼承人楊鮑隆梅所遺如附表一編號1 至15、編號17、19
、編號21至26所示之遺產，依附表二所示之方式分割。
被上訴人丁○○、乙○○、戊○○應將分得之高雄縣大寮鄉○○
○段2351、2494、4141地號土地（即附表一編號19、17、15）應
有部分各五分之一移轉登記予上訴人，被上訴人庚○○、己○○
應將分得之上述地號土地，應有部分各十分之一移轉登記予上訴
人。
被上訴人丁○○、乙○○、戊○○應將高雄縣大寮鄉○○○段23
51-1地號土地（即附表一編號20）之徵收補償款新臺幣（下同）
323,190 元之應繼分各五分之一款項64,638元、同段2494-1地號
土地（即附表一編號18）之徵收補償款779,760 元之應繼分各五
五分之一款項155,952 元、同段4141-1地號土地（即附表一編號
16）之徵收補償款340,200 元之應繼分各五分之一款項68,040元
、同段4141-2地號土地（即附表一編號16-1）之徵收補償款1,12
4,550 元之應繼分各五分之一款項224,910 元之請求權均讓與上
訴人；被上訴人庚○○、己○○應將高雄縣大寮鄉○○○段2351
-1地號之徵收補償款323,190 元之應繼分各十分之一款項32,319
元、同段2494-1地號之徵收補償款779,760 元之應繼分各十分之
一款項779.76元、同段4141-1地號之徵收補償款340,200 元之應
繼分各十分之一款項34,020元、同段4141-2地號之徵收補償款1,
124,550 元之應繼分各十分之一款項112,455 元之請求權均讓與
上訴人。
第一、二審訴訟費用由上訴人負擔六分之一，由被上訴人丁○○
、乙○○負擔二分之一，餘由被上訴人庚○○、己○○、戊○○
負擔。
    事 實 及 理 由
一、被上訴人戊○○、庚○○、己○○經合法通知，無正當理由
    未於言詞辯論期日到場，核無民事訴訟法第386 條所列各款
    情形，爰依上訴人之聲請，由其一造辯論而為判決。
二、按上訴後為訴之變更或追加他訴，非經他造同意，不得為之
    ，但因情事變更而以他項聲明代最初之聲明者，不在此限，
    民事訴訟法第446 條第1 項、第255 條第1 項第4 款定有明
    文。本件上訴人於原審主張被上訴人丁○○、戊○○、乙○
    ○應將分割後之原審判決附表一編號15至編號20所示之土地
    應有部分各五分之一移轉登記予上訴人；被上訴人庚○○、
    己○○應將分割後之原審判決附表一編號15至編號20所示之
    土地應有部分各十分之一移轉登記予上訴人。嗣因被繼承人
    楊鮑隆梅遺留之坐落高雄縣大寮鄉○○○段2351、2494地號
    均因高雄縣政府徵收關係於民國（下同）95年8 月21日自上
    開土地逕為分割出同段2351-1、同段2494-1地號土地，坐落
    高雄縣大寮鄉○○○段4141地號土地先於95年8 月21日因徵
    收關係逕為分割出同段4141-1地號土地，嗣於98年8 月12日
    再分割出4141-2地號土地，並因土地徵收條例第23條第1 項
    規定無法再行移轉以致被上訴人陷於給付不能之狀態，而有
    情事變更之情形，故上訴人於本院變更上訴聲明為如民事變
    更上訴聲明狀中所示之聲明（參本院卷第24頁），揆諸前開
    說明，應予准許，先予明。
三、上訴人主張：
  (一)緣附表一所示之財產為上訴人母親楊鮑隆梅所有，嗣楊鮑隆
    梅於民國（下同）91年10月12日在大陸地區河北省石家庄死
    亡，楊鮑隆梅之繼承人即上訴人丙○○（三子）及被上訴人
    丁○○（長子）、戊○○（配偶）、乙○○（次子）及庚○
    ○、己○○（楊鮑隆梅之孫，為楊榮華之子，屬代位繼承人
    ）均得按法定應繼分繼承附表一所示之遺產，此有繼承系統
    表1 份、遺產稅繳清證明書影本1 份可稽。
  (二)又90年10月5 日楊鮑隆梅生前曾簽訂贈與書1 份，決定將坐
    落高雄縣大寮鄉○○○段原2351、2494、4141地號三筆土地
    贈與給上訴人，有贈與書影本1 份可稽。本件被繼承人楊鮑
    隆梅於生前已將系爭贈與土地贈與上訴人，兩造既均為楊鮑
    隆梅之繼承人，依前開法條之規定，自繼承此履行贈與契約
    之義務，上訴人雖本身亦為繼承人之一，然其義務因混同而
    消滅，故上訴人於原審依系爭贈與契約及繼承之法律關係請
    求楊鮑隆梅之繼承人即被上訴人等5 人履行贈與契約，將贈
    與之土地之所有權應有部分移轉登記予上訴人名下，惟其中
    原2351、2494地號土地於95年8 月21日因高雄縣政府徵收關
    係逕為分割出同段2351-1、2494-1地號土地，原4141地號土
    地先於95年8 月21日因徵收關係逕為分割出同段4141-1地號
    土地，嗣於98年8 月12日再分割出4141-2地號土地，此有土
    地登記謄本7 份可稽（見上證一）。且2351-1、2494-1、41
    41-1、4141-2地號土地業經高雄縣政府公告徵收，並將發放
    2351-1地號土地徵收補償金32萬3190元、2494-1地號土地徵
    收補償金77萬9760元、4141-1地號土地徵收補償金34萬200
    元、4141- 2 地號土地徵收補償金112 萬4550元予兩造在案
    ，有土地歸戶清冊影本在卷可稽（見上證二），依土地徵收
    條例第23條第1 項規定，山子頂段2351-1、2494-1、4141-1
    、4141-2地號土地被上訴人已無法再移轉登記予上訴人而有
    給付不能之事由，且依土地徵收條例第25條第1 項規定被上
    訴人雖僅辦畢公同共有繼承登記，仍得依據渠等應繼分領取
    之，而被上訴人丁○○、乙○○、戊○○應繼分各為1/5 ，
    庚○○、己○○應繼分各為1/10，參酌最高法院80年台上字
    第25 04 號判例所示，上訴人自得類推適用民法第225 條第
    2 項規定請求被上訴人將山子頂段2351-1、2494-1、4141-1
    、4141 -2 地號土地之徵收補償款之各按渠等應繼分所得領
    取之款項請求權讓與給上訴人。
  (三)綜上，上訴人請求被上訴人就系爭土地分割為分別共有後，
    爰依贈與契約及繼承之法律關係提起本訴，請求分割遺產，
    並於原審聲明：1、被上訴人丁○○、戊○○、乙○○應將
    分割後之附表一編號15至編號20所示之土地應有部分各五分
    之一移轉登記予上訴人；被上訴人庚○○、己○○應將分割
    後之附表一編號15至編號20所示之土地應有部分各十分之一
    移轉登記予上訴人。２、訴訟費用由被上訴人負擔。
四、被上訴人丁○○則以：被繼承人楊鮑隆梅之遺產超過新台幣
    （下同）500 萬元，伊只要500 萬元，其他的不動產伊都不
    要，且贈與契約書上楊鮑隆梅之簽名筆跡好像不對；即使上
    訴人所涉偽造贈與書部分業經臺灣高雄地法院檢察署不起訴
    處分，該土地亦應平分；楊鮑隆梅寫贈與書時，其餘被上訴
    人均未在現場，伊認為贈與書上之筆跡不是楊鮑隆梅所寫的
    ，不可能只贈與給上訴人等語資為抗辯。並聲明：(一)上訴人
    之訴駁回。(二)訴訟費用由上訴人負擔。
五、被上訴人乙○○則以：伊同意分割遺產，贈與契約書內三筆
    土地之部分，伊不同意該贈與書之內容，因為當時寫贈與書
    時伊不在現場，所以不知這件事；伊希望遺產大家平分，每
    個人五分之一；伊的母親也有說過欲將大寮鄉○○○段2351
    、2494、4141三筆土地贈與給伊，母親生前也與伊同住一起
    ，贈與書應該不是真的等語資為抗辯。並聲明：(一)上訴人之
    訴駁回。(二)訴訟費用由上訴人負擔。
六、被上訴人戊○○未於言詞辯論期日到場，惟提出書狀陳稱：
    伊妻子楊鮑隆梅在90年10月5 日將名下的2351、2494、4141
    地號土地贈與給上訴人丙○○，並立贈與書一份，由伊將文
    字寫下，再由楊鮑隆梅簽名，楊鮑隆梅簽完名後，就將贈與
    書交給丙○○，丙○○當場將贈與書收下，而原審法院認為
    丙○○沒有同意收下這三筆土地是錯誤的，丙○○當時有同
    意楊鮑隆梅的贈與等語。
七、被上訴人庚○○、己○○未於本院言詞辯論期日到場，亦未
    提出書狀為任何聲明或陳述。
八、原審判決兩造就被繼承人楊鮑隆梅所遺如原判決附表一所示
    之遺產，應依原判決附表二所示之方式分割。上訴人其餘之
    訴駁回。上訴人不服，提起上訴，並於98年9 月9 日變更上
    訴聲明（見本院卷第24、25頁) ：(一)原判決不利於上訴人之
    部分廢棄。
    (二)上開廢棄部分，被繼承人楊鮑隆梅所遺如原審判決附表一
    所示之遺產，依附表二所示之方式分割後，被上訴人丁○○
    、乙○○、戊○○應將分割後之高雄縣大寮鄉○○○段2351
    地號、同段2494地號、同段4141地號土地應有部分各1/5 移
    轉登記予上訴人；被上訴人庚○○、己○○應將分割後之高
    雄縣大寮鄉○○○段2351地號、同段2494地號、同段4141地
    號土地應有部分各1/10移轉登記予上訴人。(三)被上訴人丁○
    ○、乙○○、戊○○應將高雄縣大寮鄉○○○段2351-1地號
    之徵收補償款32萬3190元之應繼分各1/5 款項為6 萬4638元
    、同段2494-1地號之徵收補償款77萬9760元之應繼分各1/5
    款項為15萬5952元、同段4141-1地號之徵收補償款34萬200
    元之應繼分各1/5 款項為6 萬8040元、同段4141-2地號之徵
    收補償款112 萬4550元之應繼分各1/5 款項為22萬4910元之
    請求權均讓與上訴人；被上訴人庚○○、己○○應將高雄縣
    大寮鄉○○○段2351-1地號之徵收補償款32萬3190元之應繼
    分各1/10款項為3 萬2319元、同段2494-1地號之徵收補償款
    77 萬9760 元之應繼分各1/ 10 款項為7 萬9760元、同段
    4141-1 地 號之徵收補償款34萬200 元之應繼分各1/10款項
    為3 萬40 20 元、同段4141-2地號之徵收補償款112 萬4550
    元之應繼分各1/10款項為11萬2455元之請求權均讓與上訴人
    。(四)訴訟費用由被上訴人負擔。
    被上訴人乙○○、丁○○答辯聲明：上訴駁回。
九、本院之判斷：
  (一)上訴人主張，上訴人為楊鮑隆梅之子（三子），被上訴人丁
    ○○、乙○○、戊○○分別為楊鮑隆梅之長子、次子、配偶
    ，被上訴人庚○○、己○○為其孫，楊鮑隆梅於91年10月21
    日在中國大陸河北省石家莊死亡，遺有如附表一所示之遺產
    ，兩造均為其合法之繼承人等情，業據其提出戶籍謄本、繼
    承系統表、財政部高雄市國稅局遺產稅繳清證明書等件為證
    ，並為兩造所不爭執，自堪信為真實。
  (二)次查，上訴人主張，楊鮑隆梅生前於90年10月5 日曾書立贈
    與書一份，決定將坐落高雄縣大寮鄉○○○段2351、2494、
    41 41 地號三筆土地贈與給上訴人，其中原2351、2494地號
    土地因高雄縣政府為徵收土地而於95年8 月21日逕為分割出
    同段2351-1、2494-1地號土地，原4141地號土地亦因高雄縣
    政府欲徵收土地而先於95年8 月21日逕為分割出同段4141-1
    地號土地，嗣於98年8 月12日再分割出4141-2地號土地，且
    2351 -1 、2491-1、4141-1、4141-2地號土地業經高雄縣政
    府公告徵收，並將發放2351-1地號土地徵收補償費32萬3190
    元、24 91-1 地號土地徵收補償費77萬9760元、4141-1地號
    土地徵收補償費34萬200 元、4141-2地號土地徵收補償費
    112 萬4550 元 予兩造等情，業據其提出贈與書一份、土地
    謄本7 份、土地歸戶清冊影本一份在卷可稽（見一審卷第24
    頁、本院卷第29至45頁）。到庭之被上訴人丁○○、乙○○
    雖均否認該贈與書之真正，惟查，被上訴人丁○○曾對上訴
    人提出偽造文書之告訴，被上訴人戊○○於該案曾至高雄市
    警察局左營分局製作筆錄稱：「（楊鮑隆梅於何時？何地將
    土地贈與丙○○？當時有無其他目擊者？）90年10月5 日，
    在高雄市○○區○○街110 號，也就是我的住處，由我本人
    親筆寫贈與書將該三筆土地贈與丙○○。當時只有我和太太
    、丙○○及他太太四人在場。」、「（楊鮑隆梅生前所寫贈
    與書，是由何人填據？由何人簽名？）贈與書是我本人親筆
    寫的，但簽名是我太太親自簽的。」等語，有警詢筆錄影本
    一份可稽（見一審卷第105 、106 頁），且被上訴人戊○○
    於
    本件原審及本院審理中均具狀表明同上之意旨，與證人郭麗
    文於原審證稱：「（提示本院卷第24頁之贈與書影本，有何
    意見？你何時知道有此份贈與書？）多年以前，當時原告之
    父母親都在臺灣，當時住中泰街，有一天晚上，爸爸與媽媽
    就說要把地贈與給丙○○，要辦過戶」、「（當初原告之母
    親把贈與書拿給丙○○時，被告是否在場？）否，只有我與
    丙○○在現場，總共有四人。」等語，二人供詞互核一致。
    又，楊鮑隆梅於91年10月12日，在中國大陸病危時，其親戚
    楊富林、楊富川均在醫院現場，楊鮑隆梅即曾向渠等表明在
    台灣有土地半甲曾贈與給三子丙○○，楊富林、楊富川二人
    乃於93年11月3 日至大陸河北三和時代律師事務所將其等於
    91 年10 月22日所聽聞之事實作成證明文件，有律師見證書
    及海基會95年11月8 日海隆（法）字第0950039117號函在卷
    可稽（見一審卷第109 至115 頁），此亦可佐證上開贈與書
    為真正。
    復參以丁○○指稱丙○○偽造該贈與書，而涉有偽造文書罪
    嫌部分，亦經檢察官認該贈與書上楊鮑隆梅之簽名與楊鮑隆
    梅在台灣銀行左營分行、高雄銀行右昌分行印鑑卡、印鑑變
    更申請書、委任書、房屋租賃契約書上之簽名相符等情，而
    為不起訴處分（見一審卷第116 至119 頁）。
    綜合以上各情，可見該贈與書確為楊鮑隆梅所簽名，該贈與
    書自係真正。又該贈與書由楊鮑隆梅簽名完畢當場交給上訴
    人收受，按依常理，倘上訴人無允受之意見，其自可拒絕收
    受該贈與書，故上訴人與楊鮑隆梅之贈與契約已於90年10月
    5 日成立。從而，上訴人此部分主張之楊鮑隆梅有贈與土地
    予伊及土地經高雄縣政府逕為分割並經公告徵收且即將發放
    徵收補償金各情堪信為真實。
  (三)按遺產繼承人，除配偶外，依左列順序定之：一、直系血親
    卑親屬。二、父母。三、兄弟姊妹。四、祖父母。且直系血
    親卑親屬為第一順序遺產繼承人，同為繼承時，其應繼分與
    他繼承人平均，此觀諸民法第1138條、第1144條第1 款定有
    明文。又按遺產分割，依民法第1164條、第830 條第2 項之
    規定，應由法院依民法第824 條命為適當之分配，不受任何
    共有人主張之拘束（最高法院49年台上字第2569號判例參照
    ）又，兩造就此遺產迄未能達成分割之協議，且無禁止分割
    之約定，上訴人自得請求分割，惟查，其中附表一編號20、
    18、16、16-1四筆土地已經高雄縣政府公告徵收，業如前所
    述，此部分無再予分割為分別共有之必要，爰將除此部分外
    之楊鮑隆梅之遺產予以依附表二所示之方式分割。
  (四)又上述被徵收之四筆土地，被上訴人已無法再移轉登記予上
    訴人而陷於給付不能，按「被徵收之土地，所有權人死亡未
    辦竣繼承登記，其徵收補償費得由部分繼承人按其應繼分領
    取之；其已辦竣公同共有繼承登記者亦同」，土地徵收條例
    第25條第1 項定有明文。本件上開被徵收之四筆土地兩造已
    辦竣繼承登記，有土地登記簿謄本可稽，是依上述規定，被
    上訴人仍得依據其等應繼分領取上開補償費，而被上訴人丁
    ○○、乙○○、戊○○應繼分各五分之一，庚○○、己○○
    應繼分各十分之一，其等得領取之補償費係被上訴人給付不
    能之一種代替利益，上訴人自得類推適用民法第225 條第2
    項規定請求被上訴人將其等所得領取上述四筆被徵收土地之
    徵收補償費（即各按其應繼分計算所得領取之金額）之請求
    權讓與給上訴人（最高法院80年台上字第2504號判例參照）
    。另未經徵收之部分（即附表一編號19、17、15）上訴人自
    得依繼承及贈與契約之法律關係請求被上訴人將其分得之應
    有部分移轉登記予上訴人。
十、綜上所述，上訴人依繼承及贈與之法律關係提起本件之訴，
    為有理由，原審准予分割部分未及審酌98年8 月12日已另分
    割出上述4141-2地號土地（即附表一編號16-1），且將已公
    告徵收之土地一併分割，其分割方法尚有未當，復認上訴人
    與楊鮑隆梅未成立贈與契約，上訴人不能依贈與契約主張其
    權利，亦有違誤，故其判決自有未當，上訴意旨求予廢棄改
    判，為有理由，自應由本院將原判決廢棄改判如主文所示。
十一、據上論結，本件上訴為有理由，依民事訴訟法第463 條、第
    385 條第1 項前段、第450 條、第79條，判決如主文。
中    華    民    國    98    年    12    月    2     日
                              民事第四庭
                                  審判長法官  蔡文貴
                                  法      官  謝靜雯
                                  法      官  黃科瑜
以上正本證明與原本無異。
如對本判決上訴，須於判決送達後20日內向本院提出上訴狀，其
未表明上訴理由者，應於上訴後20日內向本院提出上訴理由書（
均須按他造當事人之人數附繕本）。上訴時應提出委任律師或具
有律師資格之人之委任狀，並依附註條文規定辦理。
中    華    民    國    98    年    12    月    4     日
                                  書  記  官  邱麗莉
附註：
民事訴訟法第466條之1 ：
對於第二審判決上訴，上訴人應委任律師為訴訟代理人，但上訴
人或其法定代理人具有律師資格者，不在此限。
上訴人之配偶、三親等內之血親、二親等內之姻親，或上訴人為
法人、中央或地方機關時，其所屬專任人員具有律師資格並經法
院認為適當者，亦得為第三審訴訟代理人。第1 項但書及第2 項
情形，應於提起上訴或委任時釋明之。
附表一：被繼承人楊鮑隆梅之遺產
┌───┬───────┬─────┬─────┬─────┐
│編號  │所在地或名稱  │面積（平方│遺產權利範│備註      │
│      │              │公尺）或財│圍        │          │
│      │              │產數量    │          │          │
├───┼───────┼─────┼─────┼─────┤
│1     │高雄市鼓山區龍│          │應有部分  │          │
│土地  │華段一小段206 │      31  │ 1/40     │          │
│      │號            │          │          │          │
├───┼───────┼─────┼─────┼─────┤
│2     │高雄市鼓山區龍│          │          │          │
│土地  │華段一小段207 │     354  │ 1/40     │          │
│      │號            │          │          │          │
├───┼───────┼─────┼─────┼─────┤
│3     │高雄市鼓山區龍│          │          │          │
│土地  │華段一小段207 │     0.5  │ 1/40     │          │
│      │之1 號        │          │          │          │
├───┼───────┼─────┼─────┼─────┤
│4     │高雄市鼓山區龍│          │          │自207 之1 │
│土地  │華段一小段207 │     0.5  │ 1/40     │號分割而來│
│      │之2 號        │          │          │          │
├───┼───────┼─────┼─────┼─────┤
│5     │高雄市鼓山區龍│          │          │          │
│土地  │華段一小段208 │    1248  │ 1/40     │          │
│      │號            │          │          │          │
├───┼───────┼─────┼─────┼─────┤
│6     │高雄市鼓山區龍│          │          │          │
│土地  │華段一小段208 │     5    │ 1/40     │          │
│      │之1 號        │          │          │          │
├───┼───────┼─────┼─────┼─────┤
│7     │高雄市鼓山區龍│          │          │自208 之1 │
│土地  │華段一小段208 │     1    │ 1/40     │號分割而來│
│      │之2 號        │          │          │          │
├───┼───────┼─────┼─────┼─────┤
│8     │高雄市鼓山區龍│          │          │自208 之1 │
│土地  │華段一小段208 │     72   │ 1/40     │號分割而來│
│      │之3 號        │          │          │          │
├───┼───────┼─────┼─────┼─────┤
│9     │高雄市鼓山區龍│          │          │          │
│土地  │華段一小段219 │     3    │ 1/40     │          │
│      │號            │          │          │          │
├───┼───────┼─────┼─────┼─────┤
│10    │高雄市鼓山區龍│          │          │          │
│土地  │華段一小段219 │     15   │ 1/40     │          │
│      │之1 號        │          │          │          │
├───┼───────┼─────┼─────┼─────┤
│11    │高雄市鼓山區龍│          │          │          │
│土地  │華段一小段219 │     2    │ 1/40     │          │
│      │之2 號        │          │          │          │
├───┼───────┼─────┼─────┼─────┤
│12    │高雄市楠梓區右│          │          │          │
│土地  │昌段二小段159 │     72   │  全部    │          │
│      │號            │          │          │          │
├───┼───────┼─────┼─────┼─────┤
│13    │高雄市楠梓區右│          │          │          │
│土地  │昌段六小段1742│     7    │105/1000  │          │
│      │號            │          │          │          │
├───┼───────┼─────┼─────┼─────┤
│14    │高雄市楠梓區右│          │          │          │
│土地  │昌段六小段1743│     321  │105/1000  │          │
│      │號            │          │          │          │
├───┼───────┼─────┼─────┼─────┤
│15    │高雄縣大寮鄉山│          │          │          │
│土地  │子頂段4141號  │    1263  │   全部   │          │
├───┼───────┼─────┼─────┼─────┤
│      │高雄縣大寮鄉山│          │          │95年8 月21│
│16    │子頂段4141之1 │    72    │   全部   │日自原4141│
│土地  │號            │          │          │號分割而來│
│      │              │          │          │，已經高雄│
│      │              │          │          │縣政府公告│
│      │              │          │          │徵收，將發│
│      │              │          │          │放補償金34│
│      │              │          │          │萬200元。 │
├───┼───────┼─────┼─────┼─────┤
│      │高雄縣大寮鄉山│          │          │98年8 月12│
│16-1  │子頂段4141之2 │    238   │   全部   │日自原4141│
│土地  │號            │          │          │號分割而來│
│      │              │          │          │，已經高雄│
│      │              │          │          │縣政府公告│
│      │              │          │          │徵收，將發│
│      │              │          │          │放補償金  │
│      │              │          │          │112 萬4550│
│      │              │          │          │元。      │
├───┼───────┼─────┼─────┼─────┤
│17    │高雄縣大寮鄉山│          │          │          │
│土地  │子頂段2494號  │    1812  │   全部   │          │
│      │              │          │          │          │
├───┼───────┼─────┼─────┼─────┤
│18    │高雄縣大寮鄉山│          │          │95年8 月21│
│土地  │子頂段2494之1 │    152   │   全部   │日自原2494│
│      │號            │          │          │號分割而來│
│      │              │          │          │，已經高雄│
│      │              │          │          │縣政府公告│
│      │              │          │          │徵收，將發│
│      │              │          │          │放補償金77│
│      │              │          │          │萬9760元。│
├───┼───────┼─────┼─────┼─────┤
│19    │高雄縣大寮鄉山│          │          │          │
│土地  │子頂段2351號  │    1687  │   全部   │          │
│      │              │          │          │          │
├───┼───────┼─────┼─────┼─────┤
│20    │高雄縣大寮鄉山│          │          │95年8 月21│
│土地  │子頂段2351之1 │    63    │   全部   │日自原2351│
│      │號            │          │          │號分割而來│
│      │              │          │          │，已經高雄│
│      │              │          │          │縣政府公告│
│      │              │          │          │徵收，將發│
│      │              │          │          │放補償金32│
│      │              │          │          │萬3190元。│
├───┼───────┼─────┼─────┼─────┤
│21    │高雄市鼓山區裕│          │          │          │
│房屋  │興里中華一路29│          │   全部   │          │
│      │巷24弄43之2號 │          │          │          │
├───┼───────┼─────┼─────┼─────┤
│22    │高雄市楠梓區興│          │          │          │
│房屋  │昌里中泰街110 │          │   全部   │          │
│      │號            │          │          │          │
├───┼───────┼─────┼─────┼─────┤
│23    │高雄市楠梓區久│          │          │          │
│房屋  │昌里啟昌街99號│          │   全部   │          │
│      │4樓 之1       │          │          │          │
├───┼───────┼─────┼─────┼─────┤
│24    │高雄市農會    │新臺幣    │          │          │
│存款  │              │26,908元  │          │          │
├───┼───────┼─────┼─────┼─────┤
│25    │右昌郵局      │新臺幣    │          │          │
│存款  │              │69,664元  │          │          │
├───┼───────┼─────┼─────┼─────┤
│26    │和益化學工業股│ 116股    │          │          │
│投資  │份有限公司    │          │          │          │
└───┴───────┴─────┴─────┴─────┘
附表二：分割方式
一、附表一編號1 至15、編號17、19、編號21至23所示之土地及
    房屋按上訴人丙○○應有部分1/5 、戊○○應有部分1/5 、
    丁○○應有部分1/5、乙○○應有部分1/5 、庚○○應有部分
    1/10、己○○應有部分1/10予以分割，均保持分別共有關係
    。
二、附表一編號24、25之存款及編號26之股份依上訴人丙○○應
    繼分1/5 、戊○○應繼分1/5 、丁○○應繼分1/5 、乙○○
    應繼分1/5 、庚○○應繼分1/10、己○○應繼分1/10均分。


司法院資訊處製作；財團法人民間司法改革基金會備份。
